臺灣臺南地方法院臺南簡易庭民事判決
109年度南簡字第1176號
原      告  台新國際商業銀行股份有限公司

法定代理人  尚瑞強  
訴訟代理人  陳瑋杰    住○○市○○區○○○路0段000號0                          樓                       
被      告  李源秋  
            李連生  
上列當事人間請求塗銷所有權移轉登記事件，本院判決如下：
    主      文
原告之訴駁回。
訴訟費用由原告負擔。
    事實及理由
一、按原告之訴，依其所訴之事實，在法律上顯無理由者，法院
    得不經言詞辯論，逕以判決駁回之，民事訴訟法第249條第2
    項定有明文。次按民事訴訟法第249條第2項所謂原告之訴，
    依其所訴之事實，在法律上顯無理由者，係指依原告於訴狀
    內記載之事實觀之，在法律上顯然不能獲得勝訴之判決者而
    言（最高法院62年台上字第845號民事判例參照）。
二、原告起訴主張：
    被告李源秋前向原告申請借貸予備金使用，惟尚積欠本金新
    臺幣（下同）14萬6,025元未清償（下稱系爭債權），竟於1
    01年8月7日，將其所有之臺南市○○區○○段00000地號土地應
    有部分3分之1（下稱系爭應有部分），以贈與之名義，移轉
    登記予被告李連生，有害及系爭債權，故依民法第243條第1
    項規定，撤銷被告間所為贈與行為及移轉所有權之物權行為
    ，並依同條第4項規定，請被告李連生將系爭應有部分之移
    轉登記予以塗銷。並聲明：⒈被告間就系爭應有部分於101年
    7月28日所為之債權行為及於101年8月7日所為之所有權移轉
    行為，應予撤銷。⒉被告李連生應將系爭應有部分之移轉登
    記予以塗銷。
 三、得心證之理由：
  ㈠按債務人所為之無償行為，有害及債權者，債權人得聲請法
    院撤銷之，民法第244條第1項定有明文。是否有害及債權，
    以債務人行為時定之。故有害於債權之事實，須於行為時存
    在，苟債務人於行為時有其他足以清償債務之財產，縱日後
    其財產減少，仍不構成詐害行為，債權人尚不得依上開法條
    規定請求法院撤銷其行為（最高法院103年度台上第939號判
    決可參）。
  ㈡查被告李源秋前向原告申請借貸予備金使用，尚積欠本金新1
    4萬6,025元未清償，為原告之債務人，嗣於101年8月7日，
    將其所有之系爭應有部分，以贈與之名義，移轉登記予被告
    李連生等情，有Yoube予備金申請書、系爭債權帳務明細、
    前開土地登記第一類謄本、所有權異動索引在卷可佐（調解
    卷第13-15頁、本院卷第85-89頁），堪信屬實。
  ㈢次查，被告李源秋於101年度之所得為20萬2,050元，名下擁
    有32筆土地之持分乙情，有財政部南區國稅局臺南分局109
    年9月8日南區國稅臺南服管字第1091070210號函附之101年
    度綜合所得稅各類所得資料清單、財政部財政資訊中心109
    年9月18日資理字第1090004691號函附之全國財產稅總歸戶
    財產查詢清單在卷可參（本院卷第101-115頁），足認被告
    李源秋於系爭應有部分移轉登記與被告李連生時，仍有足以
    清償債務之財產，難認有害及原告之系爭債權，自無許原告
    依民法第244條第1項行使撤銷權之餘地，原告上開主張，顯
    無理由，尚難採憑。
四、綜上所述，原告依民法第244條第1項規定，請求撤銷被告間就系爭應有部分所為贈與及移轉登記之行為，被告李連生應將系爭應有部分之移轉登記予以塗銷，為無理由，應予駁回。
五、訴訟費用負擔之依據：民事訴訟法第78條。
中    華    民    國    109    年    11   月    30    日
                  臺南簡易庭  法  官  陳尹捷
以上正本係照原本作成。
如不服本判決，應於判決送達後20日內，向本院提出上訴狀並表
明上訴理由，如於本判決宣示後送達前提起上訴者，應於判決送
達後20日內補提上訴理由書（須附繕本）。
如委任律師提起上訴者，應一併繳納上訴審裁判費。　　　　　
中　　華　　民　　國　　109 　年　　11　　月　　30　　日
　　　　　　　　　　　　　　　書記官  曾美滋